臺灣桃園地方法院刑事判決　　　　　　 　94年度訴字第164號
公　訴　人　臺灣桃園地方法院檢察署檢察官
被　　　告　丙○○　男　34歲.
　　　　　　　　　　國民
　　　　　　　　　　　號
指定辯護人　本院公設辯護人乙○○
　　　　　　　　　　　　　甲○.
上列被告因毒品危害防制條例案件，經檢察官提起公訴（93年度
毒偵緝字第329號），本院以簡式審判程序，並行協商程序，判
決如下：
    主  文
丙○○連續施用第一級毒品，處有期徒刑柒月。扣案海洛因參包
（合計淨重０‧四七公克，空包裝總重０‧八五公克，人工鑑別
編號：000000000號）、海洛因殘渣袋貳個，均沒收銷
燬；扣案注射針筒壹支、空分裝袋拾個、注射針筒貳支，均沒收
。又連續施用第二級毒品，處有期徒刑參月，如易科罰金，以參
佰元（即新台幣玖佰元）折算壹日。應執行有期徒刑捌月。扣案
海洛因參包（合計淨重０‧四七公克，空包裝總重０‧八五公克
，人工鑑別編號：000000000號）、海洛因殘渣袋貳個
，均沒收銷燬；扣案注射針筒壹支、空分裝袋拾個、注射針筒貳
支，均沒收。
    事實及理由
一、犯罪事實：本件犯罪事實除均引用檢察官起訴書所載（如附
    件）外，犯罪時間更正為：「基於概括施用第一、二級毒品
    海洛因及安非他命之犯意，自九十一年初某日起至九十二年
    初某日止，連續多次施用海洛因、安非他命」。
二、證據：
（一）被告丙○○於本院審理中之自白，及與之相符之警詢、偵
      查訊問筆錄。
（二）桃園縣衛生局不法藥物尿液檢定書二件、法務部調查局調
      科壹字第000000000號鑑定通知書一紙。
（三）扣案海洛因三包（合計淨重０‧四七公克，空包裝總重０
      ‧八五公克，人工鑑別編號：000000000號）、
       海洛因殘渣袋二個（起訴書誤植為一個）、注射針筒一
       支、空分裝袋十個、注射針筒二支。
三、本件經檢察官與被告於審判外達成協商之合意且被告已認罪
    ，其合意內容為：連續施用第一級毒品部分，被告願受科刑
    範圍為有期徒刑七月之宣告；連續施用第二級毒品部分，被
    告願受科刑範圍為有期徒刑三月。並定應執行之行刑為有期
    徒刑八月，此亦經被告同意。經查前述協商合意並無刑事訴
    訟法第四百五十五條之四第一項所列情形之一，檢察官聲請
    改依協商程序而為判決，本院爰不經言詞辯論，於協商合意
    範圍內為協商判決，合予敘明。
四、應適用之法條：刑事訴訟法第四百五十五條之四第二項、第
    四百五十五條之八，修正後毒品危害防制條例第十條第一項
    、第二項、第十八條第一項前段，刑法什第十一條前段、第
    二條第一項前段、第五十六條、第四十一條第二項、第五十
    一條第五款、第三十八條第一項第二款、第三項。
五、附記事項：
（一）檢察官起訴犯罪事實更正如前，非起訴事實所及之犯罪事
      實，因與起訴且經本院認定有罪之事實，屬連續犯之裁判
      上一罪關係，基於起訴不可分及審判不可分原則，本院自
      得一併審究。
（二）被告所為分別違反毒品危害防制條例第十條第一項之施用
      第一級毒品海洛因及同條例第十條第二項之施用第二級毒
      品安非他命之罪，被告行為後之本條例第十條第一項、第
      二項，業經修正公布，並於九十三年一月九日施行，經新
      舊法比較結果，修正前後之規定對被告利益輕重相等，依
      刑法第二條第一項前段，自應適用裁判時新法處斷。被告
      基於概括犯意，分別先後多次施用第一、二級毒品之行為
      ，施用之時間接近且未曾中斷多時，所犯罪名均相同，均
      為連續犯，均以一罪論，並依刑法第五十六條之規定，加
      重其刑。被告所犯前述施用第一級、第二級毒品罪間，犯
      意個別，所犯構成要件不同，應予分論並罰。
（三）另扣案如主文所示之海洛因三包（合計淨重０‧四七公克
      ，空包裝總重０‧八五公克，人工鑑別編號：00000
      0000號）、海洛因殘渣袋二個（起訴書誤植為一個）
      ，其中包裝袋部分，因與毒品分離不易，或分離所需費用
      與該等物品之客觀價值顯不相當，均自應一體視為毒品部
      分，均屬修正後毒品危害防制條例第二條第二項第一款所
      明定之第一級毒品，為法律上禁止持有之違禁物，均應依
      修正後同條例第十八條第一項前段義務沒收之規定，沒收
      銷燬之。本條項款採義務沒收之規定，且其效果除「沒收
      」外，尚有「銷燬」之規定，為刑法第三十八條第一項第
      一款之特別規定，爰不適用刑法第三十八條第一項第一款
      ，而應適用本條項款之規定，宣告均沒收銷燬。另查扣案
      如主文所示之注射針筒一支、空分裝袋十個、注射針筒二
      支，為被告所有，為其供施用第一級毒品海洛因所用之物
      。惟按毒品危害防制條例第十八條第一項前段之規定，係
      承襲修正前肅清煙毒條第十二條之規定而來，該條及本條
      所謂「專」供施用毒品之器具，係指「專」以供施用毒品
      之器具為限，如該器具於日常生活中尚為被告用作為他項
      用途，即非此處所謂「專供」之範圍（大理院三年統字第
      一三九號亦同此見解）。查前述所扣押之注射針筒等物，
      雖可認為係供施用毒品所用之物，惟依一般常情觀之，其
      等仍尚有其他用途，被告如不將之用於施用毒品之用途，
      亦堪想像，是尚難遽認其屬專供施用所得毒品之器具，應
      堪認定。須說明者，所謂「專供」概念必須嚴予界定之原
      因，尚因本條例第四條第四項對於製造專供施用毒品之器
      具者，另有處罰之規定，且該罪之刑罰更重於施用毒品之
      罪，如未予嚴格界定，恐將施用毒品者為便於施用，附帶
      的以吸管、針筒等物，自行製作簡便施用器具以利施用之
      行為，反不當地納入「專供施用毒品之器具」範圍內，造
      成主要之施用行為反被因便於施用之附屬製作行為所排除
      ，而論以施用者製造器具之罪行，處以更重之刑罰，不僅
      不當架空施用毒品罪刑之條文，使幾無適用之餘地，且將
      單純之施用者論以製造器具之罪刑，當非立法者之原意。
      是既非專供施用毒品之器具，即無法依據毒品危害防制條
      例第十八條第一項前段之規定，為沒收銷燬之宣告，惟其
      仍屬被告供犯罪所用之物，應依刑法第三十八條第一項第
      二款、第三項之規定，併宣告均沒收。
六、本判決除有刑事訴訟法第四百五十五條之四第一項第一款、
    第二款、第四款、第六款、第七款所定情形之一，或違反同
    條第二項規定者外，不得上訴。
七、如不服本件判決，且前述得上訴之事由者，得自收受判決送
    達之日起十日內，向本院提出上訴書狀，上訴於第二審法院
    。
本案經檢察官林鈺雄到庭執行職務。
中    華    民    國     94    年    4    月    27    日
                            臺灣桃園地方法院刑事第六庭
                                法  官  錢  建  榮
以上正本證明與原本無異。
  　　　　　　　　　　　　　　　書記官　劉  寶  霞
中    華    民    國     94    年    4    月    27    日
附件：起訴書影本一件。
